台灣苗栗地方法院刑事判決　　　　　　　　　　　　　　九十年度訴字第二六八號
　　公　訴　人　臺灣苗栗地方法院檢察署檢察官
　　被　　　告　丁○○
右列被告因偽造有價證券案件，經檢察官提起公訴（八十九年度偵字第三七二七號、
第三九六一號、第四三六一號），本院判決如左：
    主  文
丁○○連續意圖供行使之用，而偽造有價證券，累犯，處有期徒刑年貳月。偽造之
支票貳張（票號ＡＫ0000000號、ＡＫ0000000號，票面金額分別為新
台幣壹萬元、肆萬伍仟伍佰元，發票日期分別為民國八十八年六月一日、六月八日，
發票人均為甲○○，付款人均為台灣銀行苗栗分行）沒收。又行使變造身分証，足以
生損害於公眾及他人，累犯，處有期徒刑肆月。變造丙○○身分証上「丁○○」之照
片壹張，沒收。又竊盜，累犯，處有期徒刑伍月。應執行有期徒刑年玖月，偽造之
支票貳張（票號ＡＫ0000000號、ＡＫ0000000號，票面金額分別為新
台幣壹萬元、肆萬伍仟伍佰元，發票日期分別為民國八十八年六月一日、六月八日，
發票人均為甲○○，付款人均為台灣銀行苗栗分行）、變造丙○○身分証上「丁○○
」之照片壹張，均沒收。
    事  實
一、丁○○有多次違反麻醉藥品管理條例、贓物及竊盜等前科犯行，曾因違反違反麻
    醉藥品管理條例等案件，經法院判處應執行有期徒刑一年七月，於民國八十七年
    十月十三日接續執行縮刑期滿執行完畢。仍不知悔改。丁○○明知真實姓名不詳
    ，綽號「藍碰」之男子，所持有之四張已蓋好甲○○章之空白支票（該支票是甲○○於八十八年五月二日上午，在苗栗縣苗栗市○○路四九號住處失竊），是來
    路不明之贓物，仍於八十八年五月初某日，在不詳地點予以接受，並基於概括犯
    意隨即於八十八年五月初某日，在苗栗縣頭屋鄉明德村明德二０八號宋景城住處
    ，在上開票號ＡＫ0000000號支票，偽填新台幣（下同）一萬元及發票日
    八十八年六月一日，使成為外觀為完全有效之有價證券，並持向不知情之宋景城
    調現得款一萬元而行使該偽造有價證券，嗣宋景城輾轉將該支票交予徐仁宏、劉
    櫻德、江元昌最後由湛炎慶持向銀行提示。丁○○復於同年五月二十四日上午七
    時許，在其苗栗縣頭屋鄉獅潭村五鄰獅潭六十一號住處，在上開其所收受贓物支
    票票號ＡＫ0000000號之支票，再偽填四萬五千五百元及發票日，完成發
    票行為，即轉交給不知情之吳振發充當借款而行使該偽造支票，嗣由吳振發輾轉
    交給甘興能、饒文達後向銀行提示，因係掛失止付之支票，由警循線查獲上情。
    丁○○於八十九年九月十六日十六時許，在苗栗縣苗栗市○○路苗栗醫院附近，
    拾獲丙○○（已於九十年三月十六日死亡）遺失之身分證，竟另起意圖為自己不
    法所有之犯意，將之侵占入己，並於翌日十五時許，在苗栗縣頭屋鄉獅潭村五鄰
    獅潭六十一號
    住處，將自己照片換貼於上開拾得丙○○身分證上方式，變造丙○○身分證以逃
    避警方臨檢，足生損害於丙○○。嗣於八十九年九月二十二日十九時五分許，在
    苗栗縣西湖鄉線道苗三十三線下埔段為警臨時，丁○○持上開變造之身分証供警
    查驗，嗣經警循線查獲上情。丁○○於八十九年十月十八日十時五十分許，途經
    苗栗縣頭屋鄉頭屋村一八鄰六十一號乙○○所管理之羊舍時，見舍內有電源開關
    二組及插座一組，乃另行起意，意圖為自己不法所有，侵入該羊舍內（侵入住宅
    部分未具告訴）竊取上開電源開關二組及插座一組，得手後欲離去之際，為乙○○發現報警當場查獲。
二、案經苗栗縣警察局苗栗、通霄分局移送台灣苗栗地方法院檢察署檢察官偵查起訴
    。
    理  由
一、右開除偽造四萬五千五百元支票之事實外，均據被告丁○○於本院審理中坦承不
    諱，核與証人甲○○、湛炎慶、徐仁宏、劉櫻德、江元昌、李春枝、乙○○等証
    述情節相符，並有ＡＫ0000000號支票乙張、遺失票據申報單副本、退票
    理由單、變造之丙○○身分証乙枚、贓物領據數紙附卷可稽。又查，被告確係偽
    造上開四萬五千五百元之ＡＫ0000000號號支票之事實，業據証人吳振發
    証稱：上開支票係被告所填具並交付充當借款語，核與証人甘興能、饒文達証述
    情節相符，參酌況該ＡＫ0000000號支票與ＡＫ0000000號號支票
    同係被害人甲○○所失竊，被告業自承偽造該ＡＫ0000000號號支票已如
    上述等情，是証人吳振發上開所供該ＡＫ0000000號號支票係被告所偽造
    應屬可信，被告上開辯應非可採。事証明確，被告犯行均堪認定。
二、核被告丁○○所為，係犯刑法第三百四十九條第一項收受贓物罪、第二百零一條
    第一項偽造有價證券罪、第三百三十七條侵占遺失物罪、第二百十二條、二百十
    六條之行使變造身分証罪、第三百二十條第一項之竊盜罪。被告偽造有價証券後
    復持以行使，其行使之低度行為應為偽造之高度行為所吸收，不另論處。被告變
    造身分証後持之行使，變造之低度行為應為行使之高度行為所吸收，不另論處。
    被告先後二次偽造有價証券犯行，時間緊接，犯罪構成要件相同，顯係基於概括
    犯意為之，應依連續犯之規定論以一罪並加重其刑。被告所犯上開收受贓物及偽
    造有價證券二罪間，侵占遺失物及行使變造身分証二罪間，均有方法、結果之牽
    連關係，應分別從一重之偽造有價證券罪、行使變造身分証罪論處。被告所犯上
    開偽造有價證券罪、行使變造身分証罪、竊盜罪三罪間，犯意各別，罪名不同，
    應分論併罰。次查，被告有事實欄所載論罪科刑執行情形，此有台灣高等法院被
    告全國前案紀錄表在卷可稽，其受有期徒刑執行完畢後，五年以內再犯本件有期
    徒刑以上之罪，為累犯，應依刑法第四十七條規定遞加其刑。爰審酌被告不思正
    途，為圖私利竟偽造支票，惟事後到庭坦承大部犯行，及其犯罪之手段、目的、
    所生危害等一切情狀，量處如主文所示之刑，並定其應執行刑。
三、末查，被告所偽造之支票二張，票號ＡＫ0000000號、ＡＫ000000
    0號，票面金額分別為新台幣一萬元、四萬五千五百元，雖未扣案，然並無證據
    足資證明確已滅失，仍應依刑法第二百零五條規定沒收之。變造丙○○身分証上
    「丁○○」之照片乙張，惟其上之照片一張，為被告丁○○所有、供犯罪所用之
    物，已據被告供明在卷，應依刑法第三十八條第一項第二款規定宣告沒收。
據上論斷，應依刑事訴訟法第二百九十九條第一項前段，刑法第五十六條、第二百零
一條第一項、第三百四十九條第一項、第二百十二條、第二百十六條、第三百三十七
條、第三百二十條第一項、第二百零五條、第五十五條、第五十一條五款、第四十七
條、第三十八條第一項第二款，罰金罰鍰提高標準條例第一條前段，判決如主文。
本案經檢察官呂曾達到庭執行職務。
中      華      民      國    九十一    年      一      月     十八     日
                                  臺灣苗栗地方法院刑事庭
                                      法  官  姚  銘  鴻
右正本證明與原本無異。
如不服本判決，應於判決送達後十日內向本院提出上訴狀( 應附繕本 )，上訴於臺灣
高等法院台中分院。
                                      書記官  劉  秋  雯
中      華      民      國    九十一    年      一      月     十八     日
附錄本判決論罪科刑條文：
刑法第二百零一條第一項：
意圖供行使之用，而偽造、變造公債票、公司股票或其他有價證券者，處三年以上十
年以下有期徒刑，得併科三千元以下罰金。
